XX
Répertoires de notaires en provenance du tribunal de première instance de Commune.
1790-1939
8 U 1-256
Archives départementales de Département
France. Tribunal de première instance (Commune, Département)
Versement.
Consultation des originaux interdite...
Document(s) numérisé(s)...
Sous-série 2 E des notaires.
8 U 257-543 - Répertoires de notaires en provenance du tribunal de première instance de Autrecommune (1780-1940).
8 U 544-827 - Répertoires de notaires en provenance du tribunal de première instance de Encoreunecommune (1791-1905).
test
A
B
- Canton de Nomdecanton., an VII-1939; 8 U 1-17
  - Nomdecanton., an VII-1939; 8 U 1-12
    Nomdecanton (Département, France)
    - Barrnom Jean Pierre., an X-1827; 8 U 1
      Barrnom, Jean Pierre; Nomdecanton (Département, France)
    - Barrautrenom Charles., 1921-1939; 8 U 2
      Barrautrenom, Charles; Nomdecanton (Département, France)
    - Barrautrenom Marie Joseph Albert., 1910-1920; 8 U 3
      Barrautrenom, Marie Joseph Albert; Nomdecanton (Département, France)
    - Bonautrenom Emile Henri., 1898-1904; 8 U 4
      Bonautrenom, Emile Henri; Nomdecanton (Département, France)
    - Chnom Albert Jean François., 1877-1897; 8 U 5; truc
      Chnom, Albert Jean François; Nomdecanton (Département, France)
    - Tables décennales, 1890-1910; 8 U 6
      Sudo, Henri Marie Joseph; Nomdecanton (Département, France)
      - Truc, blablabla
    - Naissances, mariages et décès, an IX; 8 U 7
      Chown, Jean François; Nomdecanton (Département, France)
    - Ls Pierre Joseph., 1828-1831; 8 U 8
      Ls, Pierre Joseph; Nomdecanton (Département, France)
    - Dockercompose Jean Baptiste., 1806-1808; 8 U 9
      Dockercompose, Jean Baptiste; Nomdecanton (Département, France)
    - Gulp Jean François., 1858-1877; 8 U 10
      Gulp, Jean François; Nomdecanton (Département, France)
    - Top Jean Baptiste Paul., an VII-1835; 8 U 11
      Top, Jean Baptiste Paul; Nomdecanton (Département, France)
    - Top Jean Frédéric., 1836-1889; 8 U 12
      Top, Jean Frédéric; Nomdecanton (Département, France)
  - testChild
  - testChild
- testChild 132
  Top, Jean Frédéric; UN NOM
  UN AUTRE NOM; UN GENRE
  UN AUTRE GENRE
  ENCORE UN GENRE
  DEVRAIT ETRE
  IGNORE